---
title: Controles sintéticos escalonados para la evaluación de efectos preliminares a proyectos del sector Ambiente y Desarrollo Sostenible - ADS del Sistema Geneneral de Regalías - SGR.
output:
  html_notebook: default
  pdf_document: default
---
<br>
Se propone el uso de este método como una generalización de método de control sintético ("SCM", por sus siglas en inglés), dado que la asignación, aprobación 
y el desarrollo de los proyectos del sector ADS del SGR en los municipios y departamentos del país se presenta en distintos periodos de tiempo. Este método es tomado de Ben-Michael, Feller & Rothstein (2021), del documento "Synthetic Controls with Staggered Adoption", cuya metodología se encuentra publicada el el repositorio de GitHub: "https://github.com/ebenmichael/augsynth", en lenguaje R. 

<br>
<br>

#### Instalación y descarga de paquetes necesarios
```{r}
#install.packages("devtools")
#devtools::install_github("ebenmichael/augsynth")
#install.packages('ggrepel')
library(magrittr)
library(dplyr)
library(augsynth)
library(tidyverse)
library(haven)
library(ggrepel)
```
<br>

#### Importación y apertura de los datos
```{r}
datos <- read_dta(file="/Users/juancamiloperdomo/OneDrive/CNC/ADS-SGR/Base/Stata/Base_des_mun.dta")

datos %>%
    filter(#!State %in% c("DC", "WI"),
           AÑO >= 2007, AÑO <= 2019) %>%
    mutate(prim_año_ejec2 = ifelse(is.na(prim_año_ejec2), 
                                   Inf, prim_año_ejec2),
           cbr = 1 * (AÑO >= prim_año_ejec2)) -> analysis_df2
```
<br>

#### Cálculo de los controles sintéticos y de los efectos del tratamiento
Para ajustar los controles sintéticos parcialmente agrupados, necesitamos darle a la función "multisynth" una fórmula de la forma: resultado ~ tratamiento, panel.
```{r}
ppool_syn <- multisynth(form = Muertos_eventos_emergencia ~ cbr, unit = codmpio, time = AÑO, data = analysis_df2)
print(ppool_syn$nu)
ppool_syn
```
<br>

#### Cálculo de la función resumen
Usando la función de 'summary', se hace el cálculo de los efectos del tratamiento y los errores estándar y los intervalos de confianza para todas las unidades tratadas, así como el promedio.
```{r}
ppool_syn_summ <- summary(ppool_syn)
ppool_syn_summ
```
<br>

#### Cálculo de los controles sintéticos y de los efectos del tratamiento
```{r}
plot(ppool_syn_summ)
```

<br>

#### Cálculo de los controles sintéticos y de los eectos del tratamiento
```{r}
plot(ppool_syn_summ, levels = "Average")
```

